

Perfil

Soy creativo, responsable y con facilidad de adaptacion. Me interesa formar parte de un equipo o empresa para poder aplicar mis conocimientos, a la vez poder aprender, ganar experiencia y poder superarme dia a dia. Soy autodidacta y nunca dejo de aprender

Experiencia laboral

cadete en coto, ciudadela

Marzo 2011 — Noviembre 2012

tomaba pedidos en zonas aledañas, reponer productos

colaborador en swiss medical loundry, mataderos

Enero 2012 — Octubre 2014

Se realizaban lavados con maquinas industriales para enviar los pedidos a los diferentes sanatorios de swiss medical

contruccion en forma independiente

Enero 2015 — Octubre 2020

Educación

primario, instituto seminario franciscano, moreno

secundario, instituto seminario franciscano, moreno

Diciembre 2011

Analista en informatica, universidad nacional del oeste, merlo

Octubre 2017 — Presente

Cursos

fundamentos de la programacion, utn

Julio 2017

diseno web, coderhouse

Octubre 2017

programacion web, coderhouse

Febrero 2018

react, udemy

Octubre 2019

nodejs, udemy

Octubre 2019

diseno web, udemy

Octubre 2020

Detalles

Vedia Mitre 2841, Moreno, 1744, Argentina, 01173612403 ezeedge@gmail.com

Fecha / Lugar de nacimiento 28 de octubre 1991 Argentina

Nacionalidad Argentina

Perfiles sociales

Mi web

Competencias

jQuery

Git

javascript

html

css

nodejs

wordpress dev

Hobbies

react

muay thai, programar, ver the walking dead

diseno de apis, appdelante

Octubre 2019

wordpress desarrollo de temas, udemy

Octubre 2018